【裁判字號】    90,上易,1722
【裁判日期】    901031
【裁判案由】    業務侵占
【裁判全文】
臺灣高等法院高雄分院刑事判決                    九十年度上易字第一七二二號
    上訴人
    即被告  甲○○
右上訴人因業務侵占案件，不服臺灣高雄地方法院九十年度易字第二六四三號中華民
國九十年八月三十一日第一審判決（起訴案號：臺灣高雄地方法院檢察署九十年度偵
字第一一八八一號），提起上訴，本院判決如左：
      主  文
上訴駁回。
甲○○緩刑年。
      事  實
一、甲○○自民國（下同）九十年四月十五日起，至同年五月二十四日止，擔任啟騰
    實業有限公司（下稱啟騰公司，設於高雄縣鳥松鄉○○路大同巷二十八之六號）
    之司機，負責送貨及代公司收取貨款，並將收取之貨款繳回公司，為從事業務之
    人。詎甲○○意圖為自己不法之所有，於九十年五月二十四日，向客戶收取一萬
    一千九百二十元（起訴書誤繕為一萬一千零七十元）之貨款，惟並未繳回公司，
    而予以侵占入己。嗣於翌（二十五）日因無故未上班，為公司人員發覺而查知上
    情。
二、案經啟騰公司訴由臺灣高雄地方法院檢察署檢察官偵查起訴。
    理  由
一、訊據上訴人即被告甲○○否認右揭犯行，辯稱：因所收公司貨款遺失，所以未繳
    回公司云云。惟查，右揭事實，業據被告甲○○於原審坦承不諱，核與告訴人代
    理人王豐裕、證人即啟騰公司會計歐雅惠陳述情節相符，並有收款證明單三份附
    卷可稽，是本件事證已明，被告之犯行洵堪認定。
二、被告受僱於告訴人擔任送貨及收款之職務，為從事業務之人，其所收得之貨款，
    自為業務上所持有之物。核其所為，係犯刑法第三百三十六條第二項業務侵占罪
    。
三、原審以被告罪證明確，適用刑法第三百三十六條第二項、第四十一條第一項前段
    ，罰金罰鍰提高標準條例第一條前段、第二條規定，審酌被告任職於告訴人公司
    期間，竟利用職務之便，侵占業務上所持有之貨款，惟念其所得金額不高，犯後
    坦承犯行，態度尚稱良好及其他一切情狀，量處有期徒刑六月，並諭知易科罰金
    之折算標準。認事用法核無違誤，量刑亦稱妥適，被告上訴意旨否認犯罪，為無
    理由，應予駁回。
四、查被告未曾受有期徒刑以上刑之宣告，此有本院被告全國前案記錄表可憑，並經
    被告供明在卷，其因失慮致犯本案，經此偵審教訓當知警惕而無再犯之虞，且其
    侵占之金額僅一萬一千九百二十元，所犯情節尚非重大，本院認宣告之刑以暫不
    執行為適當，爰依法宣告緩刑三年，以勵自新。
據上論結，應依刑事訴訟法第三百六十八條，刑法第七十四條第一款，判決如主文。
本案經檢察官陳惠珠到庭執行職務。
中    華    民    國      九十      年      十        月      三十一    日
                              臺灣高等法院高雄分院刑事第二庭
                                  審判長法官  曾永宗
                                        法官  謝肅珍
                                        法官  邱永貴
右正本證明與原本無異。
不得上訴。
                                      書記官  周能智
中    華    民    國      九十      年      十一      月      二        日
附錄：本判決論罪科刑法條：
刑法第三百三十六條第二項：
 (公務公益侵占罪、業務侵占罪)
對於業務上所持有之物，犯前條第一項之罪者，處六月以上五年以下有期
徒刑，得併科三千元以下罰金。
                                                                        ｋ


司法院資訊處製作；財團法人民間司法改革基金會備份。
